臺灣彰化地方法院刑事判決　　　　　　　94年度訴字第2143號
公　訴　人　臺灣彰化地方法院檢察署檢察官
被　　　告　庚○○
　　　　　　　　　　（現在臺灣彰化看守所羈押中）
上列被告因搶奪等案件，經檢察官提起公訴（94年度偵字第8542
號）及移送併案審理（94年度偵字第8480號），本院合議庭裁定
由受命法官獨任進行簡式審判程序，茲判決如下：
    主  文
庚○○共同連續意圖為自己不法之所有，而搶奪他人之動產，處
有期徒刑壹年柒月，扣案之口罩壹個沒收；又連續竊盜，處有期
徒刑伍月。應執行有期徒刑壹年壹拾月，扣案之口罩壹個沒收。
    犯罪事實
一、庚○○基於意圖為自己不法所有之概括犯意，由庚○○單獨
    1 人，或與陳勝忠（另案偵查中）2 人，基於共同搶奪之犯
    意聯絡，分別連續於下列時、地為搶奪及竊盜犯行：
  (一)於民國94年10月3 日中午12時25分，庚○○在雲林縣西螺鎮
    ○○路226 號前，適見壬○○所有車牌號碼EZX —700 號輕
    型機車（價值約新臺幣10,000元）停放於該處且電門處插有
    機車鑰匙，竟徒手發動該機車電門竊取得手得手後逃離現場
    ，以供己代步使用。嗣經警方於94年10月6 日上午10時10分
    ，在彰化縣彰化市○○街201 號前查獲上情。
  (二)於94年10月12日下午6 時33分，庚○○騎乘不知情之程木火
    所有車牌號碼UAZ-261 號輕型機車，途經彰化市○○路193
    號前，適見辛○○徒步行經該處，隨即趁辛○○不及防備之
    際，徒手搶奪辛○○所有之皮包1 個（內有現金約2,900 元
    、國民身分證、汽機車駕照、國民健保卡各1 張、隨身碟1
    個及國際牌行動電話手機1 支），得手後隨即逃匿，並將現
    金花用完畢，其餘物品則予以丟棄。
  (三)於94年10月12日晚上8 時40分，庚○○騎乘事實欄一(二)所示
    前揭機車，途經彰化市○○路130 號臺灣銀行前，適見乙○○騎乘機車行經該處，隨即趁乙○○不及防備之際，由乙○○騎乘之機車後方徒手搶奪乙○○所有懸掛機車手把上之皮
    包1 個（內有現金17 ,000 元、國民身分證2 張、信用卡3
    張、現金卡2 張、提款卡、機車駕照及國民健保卡各1 張）
    ，得手後隨即逃匿，並將現金花用完畢，其餘物品則予以丟
    棄。
  (四)於94年10月17日下午3 時許，庚○○騎乘事實欄一(二)所示前
    揭機車，途經彰化市○○路○ 段273 號臺新銀行前，適見丁○○徒步行經該處，隨即趁丁○○不及防備之際，由丁○○
    後方徒手搶奪丁○○右手上所有之皮包1 個（內有行動電話
    1 支、鑰匙1 串），得手後隨即逃匿，並將現金花用完畢，
    其餘物品則予以丟棄。
  (五)於94年10月18日下午1 時20分，庚○○騎乘事實欄一(二)所示
    前揭機車，途經彰化市○○路160 號前，適見癸○○○徒步
    行經該處，隨即趁癸○○○不及防備之際，由癸○○○後方
    徒手搶奪癸○○○左手上所有之手提袋1 個（內有現金3,50
    0 元、國民身分證、國民健保卡各1 張、印章1 顆），得手
    後隨即逃匿，並將現金花用完畢，其餘物品則予以丟棄。
  (六)於94年10月19日上午10時50分，庚○○在彰化市○○街7 號
    處，適見甲○○所有車牌號碼KIF —125 號重型機車停放於
    該處且電門處插有機車鑰匙，竟徒手發動該機車電門竊取得
    手後逃離現場，以供己代步使用。
  (七)於94年10月19日上午10時50分，庚○○騎乘事實欄一(六)所示
    前揭機車，途經彰化市○○○○○路口處，適見丙○○徒步
    行經該處，隨即趁丙○○不及防備之際，由丙○○後方徒手
    搶奪丙○○所有背於右肩上之手提包1 個（內有現金約2,00
    0 元、國民身分證、國民健保卡、汽車駕照各1 張、信用卡
    3 張、提款卡2 張），得手後隨即逃匿，並將現金花用完畢
    ，其餘物品則予以丟棄。
  (八)於94年10月21日上午10時40分，庚○○與陳勝忠2 人，由庚○○騎乘事先以其所有之口罩遮檔車牌號碼G2D —228 號重
    型機車搭載陳勝忠，途經彰化市○○路○ 段371 號前，適見
    戊○○徒步行經該處，隨即趁戊○○不及防備之際，由戊○○後方徒手搶奪戊○○所有側背於右肩上之皮包1 個（內有
    現金800 元、郵局提款卡、國民身分證、國民健保卡及汽機
    車駕照各1 張、記事本1 本、機車鑰匙1 支），得手後隨即
    逃匿，並將現金平分花用完畢，其餘物品則予以丟棄。
  (九)於94年10月21日上午12時30分，庚○○與陳勝忠2 人，由庚○○騎乘事實欄一(八)所示以口罩遮住車牌之機車並搭載陳勝
    忠，途經彰化市○○路與陽明路口處，適見己○○徒步行經
    該處，隨即趁己○○不及防備之際，由己○○後方徒手搶奪
    己○○所有側背於左肩上之肩包1 個（內有錢包1 個、現金
    2,000 元、國民健保卡、提款晶片卡各1 張、鑰匙1 串、行
    動電話1 支），得手後隨即逃匿，並將現金平分花用完畢，
    其餘物品則予以丟棄。嗣經警方於94年10月21日下午1 時10
    分，在彰化縣彰化市○○路○ 段511 號秀傳醫院前據報逮捕
    庚○○，陳勝忠則趁隙逃逸，並扣得庚○○所有之半罩式安
    全帽1 頂及衣褲各1 件及用於事實欄一(八)(九)所示之口罩1 個
    。
二、案經辛○○、戊○○、己○○分別訴由彰化縣警察局彰化分
    局報請臺灣彰化地方法院檢察署檢察官偵查起訴及移送併案
    審理。
    理  由
一、本案被告庚○○所犯係死刑、無期徒刑、最輕本刑為3 年以
    上有期徒刑以外之罪，其於準備程序就前揭被訴事實為有罪
    之陳述，經受命法官告知簡式審判程序之旨，並聽取其與公
    訴人之意見後，本院認無不得或不宜改依簡式審判程序進行
    之處，爰依刑事訴訟法第273 條之1 第1 項、第284 條之1
    ，裁定本案由受命法官獨任進行簡式審判程序，合先敘明。
二、訊據被告對其於上揭時、地，單獨1 人或與另案共犯陳勝忠
    連續搶奪、竊盜之事實，於本院審理時（參見本院94年12月
    15日審判筆錄）坦承不諱，核與被害人乙○○、丁○○、癸○○○、丙○○、甲○○於警詢中之陳述；告訴人辛○○、
    戊○○、己○○於警詢中陳述；證人壬○○於偵訊中具結證
    稱之情節大致相符（參見臺灣彰化地方法院檢察署94年度偵
    字第8542號偵查卷宗第18頁至第34頁、第38頁至第39頁；94
    年度偵字第8480號偵查卷宗第10頁、第27頁），且有口罩1
    個扣案、贓物認領保管單3 紙及車輛竊盜車牌失竊資料個別
    查詢報表2 紙、車籍作業系統查詢認可資料1 紙（參見臺灣
    彰化地方法院檢察署94年度偵字第8542號偵查卷宗第36頁、
    第40頁、第60頁至第62頁；94年度偵字第8480號偵查卷宗第
    19頁、第21頁）、現場及扣案物品照片共計26紙附卷可佐，
    核屬相符，足認被告上開自白，確與事實相符，本案事證明
    確，被告犯行堪以認定。
三、核被告就事實欄一(一)(六)部分所為竊盜行為，均係犯刑法第32
    0 條第1 項之竊盜既遂罪；事實欄一(二)至(五)、(七)至(九)部分所
    為之搶奪行為，均係犯刑法第325 條第1 項之普通搶奪既遂
    罪。被告與另案共犯陳勝忠，就前開事實欄一(八)(九)部分之犯
    行，有犯意聯絡及行為分擔，為共同正犯。另併案部分即事
    實欄一(一)所載部分（94年度偵字第8480號）雖未據起訴，然
    該部分與檢察官起訴部分（94年度偵字第8542號），具有連
    續犯之裁判上一罪關係，依刑事訴訟法第267 條之規定，應
    為起訴效力所及，本院自應併予審究。其先、後多次搶奪及
    竊盜犯行，時間緊接，犯罪構成要件相同，顯係基於概括犯
    意為之，依刑法第56條之規定，應各論以1 罪，並均加重其
    刑。被告所犯上開2 罪，罪名各別，行為互異，應分論併罰
    。至起訴書載明被告上揭事實欄一(六)(七)部分竊盜犯行與搶奪
    犯行二行為間有方法、結果之牽連關係等語，然按刑法上之
    牽連犯，係指行為者意念中祇欲犯某罪，而其實施犯罪之方
    法，或其實施犯罪之結果，觸犯行為人目的行為以外之其他
    罪名而言。牽連犯的數行為間，有無方法或結果行為與目的
    行為之牽連關係存在，並應參酌行為時客觀的事實以為決定
    ，亦即在客觀上認其方法或結果行為，與犯罪之目的行為，
    有不可分離之直接密切關係，始克成立（最高法院79年臺上
    字第547 號判例要旨參照）。經查，本案被告於本院審理中
    自承，其於事實欄一(六)部分竊盜機車係供己代步使用，事後
    才用於事實欄一(七)部分搶奪行為（參見本院94年12月15日審
    判筆錄第12頁）等語，足徵上揭2 行為間，在客觀上並無認
    其方法或結果行為，與犯罪之目的行為，有不可分離之直接
    密切關係，應無牽連關係附此敘明。爰審酌被告正值壯年，
    貪慾圖利，不思以合法正當途徑賺取所得，竟以連續騎乘機
    車搶奪、徒手竊盜之手段，搶奪及竊取他人財物，影響社會
    治安甚巨惡性重大，雖其後坦承犯行、態度尚稱良好，惟迄
    今均未賠償前揭被害人所受損害等一切情狀，各量處如主文
    所示之刑，並定其應執行之刑。另被告所有且供行搶時，掛
    於機車牌照上之口罩1 個以避免被人發覺等情，業據其供明
    在卷，且係供犯罪所用之物，爰依刑法第38條第1 項第2 款
    規定併宣告沒收。至扣案之半罩式安全帽1 頂及衣褲各1 件
    ，經被告於本院審理中陳稱，係騎乘機車時，依法需戴安全
    帽及穿著所用，並非供其犯罪所用等語，爰審酌扣案之安全
    帽僅係半罩式，並非全罩式，尚無法遮掩面目以避免犯罪時
    為人發覺，且衣褲為人日常生活所穿，是被告上揭所辯與常
    情相符，應堪採信，爰不併予宣告沒收，附此敘明。
據上論斷，應依刑事訴訟法第273 條之1 第1 項、第299 條第1
項前段，刑法第28條、第56條、刑法第320 條第1 項、第325 條
第1項、第51條第5項、第38條第1 項第2 款，判決如主文。
本案經檢察官姚玎霖到庭執行職務。
中　　華　　民　　國　　94　　年　　12　　月　　20　　日
                  刑事第一庭    法　官  唐中興
以上正本證明與原本無異。
如不服本判決，應於判決送達後10日內向本院提出上訴狀 (須附
繕本 )。
告訴人或被害人對於判決如有不服具備理由請求檢察官上訴者，
其上訴期間之計算係以檢察官收受判決正本之日期為準。
中　　華　　民　　國　　94　　年　　12　　月　　22　　日
                                書記官  施惠卿
附錄本案判決論罪科刑法條全文：
中華民國刑法第320條
意圖為自己或第3 人不法之所有，而竊取他人之動產者，為竊盜
罪，處5 年以下有期徒刑、拘役或500 元以下罰金。
意圖為自己或第3 人不法之利益，而竊佔他人之不動產者，依前
項之規定處斷。
前2項之未遂犯罰之。
中華民國刑法第325條
意圖為自己或第3 人不法之所有，而搶奪他人之動產者，處6 月
以上5年以下有期徒刑。
因而致人於死者，處無期徒刑或 7 年以上有期徒刑，致重傷者，
處3年以上10年以下有期徒刑。
第1項之未遂犯罰之。
